ja: ホイールパーツの種類: ラグナット; ホイールベアリング; ホイールセンターキャップ; ホイールハブ; ホイールロック; ホイールスペーサー; ホイールスタッド; ホイールウェイト; その他
zh-CN: 车轮零件类型: 轮毂螺母; 轮毂轴承; 轮毂中心盖; 轮毂; 车轮锁; 轮毂垫片; 车轮螺栓; 轮毂配重; 其他
ru: Тип детали колеса: Гайка-упор; Подшипник колеса; Центральный колпак колеса; Ступица колеса; Блокировка колес; Проставка колеса; Колесный болт; Утяжелитель колеса; Другое
fr: Type de pièce de roue: Écrou de roue; Roulement; Capuchon de roues; Moyeu de roue; Blocage de roue; Cale d’entraxe; Taille de la roue; Poids de la roue; Autre
vi: Loại bộ phận bánh xe: Đai ốc bánh xe; Vòng bi bánh xe; Nắp chụp bánh xe; Trục bánh xe; Khóa bánh xe; Miếng đệm bánh xe; Bu lông bánh xe; Trọng lượng bánh xe; Khác
pt-PT: Tipo de peça de roda: Porca de argola; Rolamento de roda; Tampa do centro de roda; Cubo da roda; Bloqueio de roda; Espaçador de roda; Cavilha de roda; Peso da roda; Outro
en: Wheel part type: Lug nut; Wheel bearing; Wheel center cap; Wheel hub; Wheel lock; Wheel spacer; Wheel stud; Wheel weight; Other
pt-BR: Tipo de peça da roda: Porca de fixação; Rolamento de roda; Tampa central da roda; Cubo da roda; Bloqueio de roda; Espaçador de roda; Parafuso da roda; Peso da roda; Outro
th: ประเภทชิ้นส่วนล้อ: น็อตล้อ; ลูกปืนล้อ; ฝาครอบดุมล้อ; ดุมล้อ; ล็อคล้อ; สเปเซอร์รองล้อ; สตัดล้อ; น้ำหนักถ่วงล้อ; อื่นๆ
nl: Type wielonderdeel: Antidiefstalmoer; Wiellager; Wielnaafdop; Wielnaaf; Wielslot; Wielafstandhouder; Wielbout; Wielgewicht; Andere
zh-TW: 車輪零件類型: 輪框螺帽; 車輪軸承; 輪圈中心蓋; 輪圈; 車輪鎖; 輪框墊片; 車輪螺柱; 輪框配重; 其他
hr-HR: Vrsta dijela kotača: Matica kotača; Ležaj kotača; Pokrov glavčine kotača; Glavčina kotača; Brava kotača; Odstojnik kotača; Svornjak kotača; Težina kotača; Ostalo
sv: Typ av hjuldel: Hjulskruv; Hjullager; Hjulmittkapslar; Hjulnav; Hjullås; Hjuldistanser; Hjulstorlek; Hjulvikter; Övrigt
sl-SI: Vrsta del kolesa: Kolesni vijak; Kolesni ležaj; Pokrov središča kolesa; Pesto kolesa; Blokada kolesa; Kolesni distančnik; Čep kolesa; Uteži kolesa; Drugo
es: Tipo de pieza de rueda: Tuerca; Cojinete de rueda; Tapa central de rueda; Cubo de rueda; Bloqueo de rueda; Espaciador de rueda; Perno de rueda; Peso de la rueda; Otros
de: Radteiltyp: Radmutter; Radlager; Radsternkappe; Radnabe; Radsperre; Spurabstandshalter; Radbolzen; Radgewicht; Sonstiges
fi: Pyörän osan tyyppi: Kiinnitysmutteri; Pyörän laakeri; Renkaan keskikuppi; Vanteen keskiö; Pyörän lukko; Pyörän välilevy; Pyörän nasta; Pyörän paino; Muu
bg-BG: Тип част на колело: Гайка за накрайник; Лагер на колело; Централна капачка на колело; Главина на колело; Заключване на колело; Дистанционер за колело; Шпилка на колело; Тежест за колело; Други
lt-LT: Rato detalės tipas: Antgalio veržlė; Rato guolis; Centrinis rato gaubtas; Rato stebulė; Ratų tvirtinimo veržlė; Ratų išnešimo tarpinė; Rato smeigė; Rato svoris; Kita
el: Τύπος ανταλλακτικού τροχού: Παξιμάδι ωτίδας; Ρουλεμάν τροχού; Κεντρικό καπάκι τροχού; Πλήμνη τροχού; Κλείδωμα τροχού; Αποστάτης τροχού; Μπουζόνι τροχού; Βάρος τροχού; Άλλο
ko: 바퀴 부품 종류: 러그 너트; 휠 베어링; 휠 센터 캡; 휠 허브; 휠 잠금 장치; 휠 스페이서; 휠 스터드; 휠 웨이트; 기타
it: Tipo di parte della ruota: Dado ruota; Cuscinetto ruota; Coprimozzo della ruota; Mozzo della ruota; Blocco ruota; Spacer ruota; Perno della ruota; Peso ruota; Altro
da: Hjuldeltype: Lug-møtrik; Hjulleje; Hjulcenterhætte; Hjulnav; Hjullås; Hjulafstandsstykke; Hjulbolt; Hjulvægt; Andet
hu: Futóműalkatrész típusa: Rögzítőanya; Kerékcsapágy; Kerék középső sapka; Kerékagy; Kerékzár; Keréktávtartó; Kerékcsap; Keréksúly; Egyéb
sk-SK: Typ dielu kolesa: Matica kolesa na vozidle; Ložisko kolesa; Stredová krytka kolesa; Náboj kolesa; Bezpečnostná matica kolesa; Rozširovacia podložka; Kolesový čap; Hmotnosť kolesa; Iné
pl: Typ części koła: Nakrętka; Łożysko koła; Nasadka piasty; Koło; Zamek kołowy; Przekładka dystansowa koła; Kołek koła; Obciążniki kół; Inne
ro-RO: Tipul componentei roților: Piuliță de lagăr; Rulment de roată; Capac central roată; Butucul roții; Blocarea roții; Distanțier roată; Prezon de roată; Greutatea roții; Altele
tr: Tekerlek parçası tipi: Bijon; Tekerlek yatağı; Tekerlek orta kapağı; Tekerlek göbeği; Tekerlek kilidi; Tekerlek ara parçası; Tekerlek boyutu; Tekerlek ağırlığı; Diğer
nb: Deletype for dekk: Hjulmutter; Hjullager; Hjulsenterkappe; Hjulnav; Hjullås; Hjulavstandsstykke; Hjulbolt; Hjulvekt; Annet
cs: Typ dílu kola: Matice na kolo; Ložisko kola; Středový kryt kol; Náboj kola; Zámek kola; Distanční podložka kola; Čep kola; Závaží kola; Jiné